Andy Josue Ruiz Diaz

Desarrollador de Software Junior

Correo: anjord302@gmail.com

Teléfono: 64060470

LinkedIn: linkedin.com/in/andy GitHub: github.com/andy Portfolio: josueruiz.com/andy

Apasionado por el desarrollo de software, con enfoque en aplicaciones web, móviles y escritorio. Experiencia en proyectos de variada complejidad y metodologías ágiles. Capacidad de adaptación rápida a nuevos entornos y desafíos tecnológicos.

Experiencia

Desarrollador FullStack

Federación Costarricense de Taekwondo (Practica profesional)

julio 2023 - diciembre 2023

- Realice un análisis, diseño y desarrollo de un sistema administrador web, abarcando la gestión de combates, eventos, academias y atletas.
- Desarrollé e implementé un Backend y Frontend seguros utilizando Java, Spring Boot, JSON Web Token (JWT) y Spring Security para garantizar la seguridad de los datos, junto con React.js para crear una interfaz de usuario interactiva e incorporé MySQL para la gestión de datos.

Desarrollador de Software

Creaciones FioJo - Freelance enero 2023- julio 2023

- Realicé un análisis, Diseño y desarrollo de una aplicación móvil para informatizar sobre los distintos diseños y precios de cerámicas de una pequeña empresa.
- Se implemento roles y utilicé tecnologías como Java, XML y base de datos Firebase.

Educación

Universidad Latina de Costa Rica - Bachillerato en Ingeniería en Sistemas Computacionales (2019-2023)

Udemy - DataBoosters Academy & Geovanny Gabriel - JavaScript: Desde cero con NodeJS (en curso)

Udemy - Nicolas Schurmann - Aprende Javascript ES9, HTML, CSS3 y NodeJS desde cero (en curso)

Freecodecamp - Foundational C# with Microsoft (en curso)

| Habilidades | | | | Idiomas |
|---------------------|---------------|----------------|------------|-----------------------|
| Autodidacta | Empático | C# | Javascript | Español (nativo) |
| Pasión por aprender | Proactivo | .NET Framework | NodeJS | Ingles A2(en proceso) |
| Scrum Fundamentals | Adaptabilidad | CSS | React.js | |
| Resolución de | Git – GitHub | Java | SQL Server | |
| problemas | HTML5 | Spring Boot | MySQL | |